【裁判字號】    90,小上,27
【裁判日期】    900830
【裁判案由】    返還信用卡消費款
【裁判全文】
臺灣臺南地方法院民事裁定  九十年度小上字第二七號
    上  訴  人  甲○○
    被上訴人    聯邦商業銀行股份有限公司
    法定代理人  乙○○
右當事人間請求返還信用卡消費款事件，上訴人對於中華民國九十年六月二十一日本
院新市簡易庭九十年度新小字第二六二號第一審判決提起上訴，本院裁定如左：
    主      文
上訴駁回。
第二審訴訟費用由上訴人負擔。
    理      由
一、按關於請求給付金錢或其他代替物或有價證券之訴訟，其標的金額或價額在新臺
    幣十萬元以下者，適用小額程序；次按對於小額程序之第一審裁判之上訴，非以
    其違背法令為理由，不得為之，民事訴訟法第四百三十六條之二十四第二項定有
    明文。所謂判決違背法令係指判決不適用法規或適用不當者而言。且依同法第四
    百三十六條之二十五規定，上訴狀應記載上訴理由，並表明原判決所違背之法令
    及其具體內容，以及依訴訟資料可認為原判決有違背法令之具體事實，即當事人
    對於小額程序之第一審判決提起上訴，如依民事訴訟法第四百六十八條規定，以
    第一審判決有不適用法規或適用法規不當為理由時，其上訴狀或理由書應有具體
    之指摘，並揭示該法規之條項或其內容。若係成文法以外之法則，應揭示該法則
    之旨趣。倘為司法院解釋、或最高法院之判例，則應揭示該判解之字號或其內容
    。如以民事訴訟法第四百六十九條第一款至第五款所列情形為理由時，其上訴狀
    或理由書，應揭示合於該條款之事實。上訴狀或理由書如未依此項方法表明，或
    其所表明者，顯與上開法條規定之情形不相合時，即難認為已對第一審判決之違
    背法令有具體之指摘，其上訴自難認為合法。
二、經查本件被上訴人請求上訴人給付之訴訟標的金額為新台幣（下同）一萬八千三
    百元之管理費，在十萬元以下，自應適用民事訴訟法第四百三十六條之八小額訴
    訟程序之規定，則依同法第四百三十六之二十四第二項、第四百三十六條之二十
    五、第四百七十一條第一項規定，非以其違背法令為理由不得上訴，且須記載上
    訴理由，並表明原判決所違背之法令及其具體內容，依訴訟資料可認原判決有違
    背法定之具體事實者，始合上訴程式。本件上訴人對第一審判決提起上訴，雖具
    狀記載上訴理由，惟未表明原判決所違背之法令及其具體內容，依訴訟資料可認
    原判決有違背法令之具體事實，與前揭上訴程式已有未合。何況據上訴狀中所載
    上訴理由：上訴人於民國八十八年（下同）八十八年間已就系爭聯邦商銀行核發
    之信用卡辦理掛失止付，並經被上訴人銀行受理掛失案件，嗣系爭信用卡被盜刷
    ，被上訴人不應向被上訴追討系爭消費款；另被上訴人每月寄給上訴人之帳單，
    均未要求上訴人繳款，二年後才起訴請求系爭消費款，對上訴人而言有失公平；
    被上訴人從未向上訴人以電話或書面追討系爭爭議款項，起訴狀所附簽單亦非上
    訴人簽名云云，亦僅爭執系爭信用卡消費款係遭第三人盜刷消費產生，被上訴人
    提起本訴前均未曾以電話或書面向上訴人追討等情，係屬原判決對於事實之採證
    與認定，非屬原判決有不適用法規、適用法規不當、或民事訴訟法第四百六十九
    條第一款至第五款所列之情形等違背法令事由，是亦難認對該判決之如何違背法
    令已有具體之指摘。依首揭說明，應認其上訴為不合法，應予駁回。
三、結論：本件上訴為不合法，依民事訴訟法第四百三十六條之二十四第二項、第四
    百三十六條之三十二第二項、第四百四十四條第一項前段、第九十五條、第七十
    八條，裁定如主文。
中      華      民      國    九十      年      八      月      三十    日
                                   臺灣臺南地方法院民事第一庭
~B審判長法官  周素秋
~B法      官  蘇清水
~B法      官  李杭倫
右為正本係照原本作成
本裁定不得抗告
中      華      民      國    九十      年      八      月      三十    日
~B法院書記官  汪維屏


司法院資訊處製作；財團法人民間司法改革基金會備份。
